【裁判字號】    97,裁,5368
【裁判日期】    971218
【裁判案由】    綜合所得稅
【裁判全文】
最  高  行  政  法  院  裁  定
                                      97年度裁字第5368號
上  訴  人  甲○○
訴訟代理人  林志忠  律師
            陳國華  律師
被 上訴 人  財政部臺北市國稅局
代  表  人  凌忠嫄
上列當事人間綜合所得稅事件，上訴人對於中華民國97年7月31
日臺北高等行政法院96年度訴字第4214號判決，提起上訴，本院
裁定如下：
    主  文
上訴駁回。
上訴審訴訟費用由上訴人負擔。
    理  由
一、按對於高等行政法院判決之上訴，非以其違背法令為理由，
    不得為之，行政訴訟法第242條定有明文。依同法第243條第
    1項規定，判決不適用法規或適用不當者，為違背法令；而
    判決有同條第2項所列各款情形之一者，為當然違背法令。
    是當事人對於高等行政法院判決上訴，如依行政訴訟法第24
    3條第1項規定，以高等行政法院判決有不適用法規或適用不
    當為理由時，其上訴狀或理由書應有具體之指摘，並揭示該
    法規之條項或其內容；若係成文法以外之法則，應揭示該法
    則之旨趣，倘為司法院解釋或本院之判例，則應揭示該判解
    之字號或其內容。如以行政訴訟法第243條第2項所列各款情
    形為理由時，其上訴狀或理由書，應揭示合於該條項各款之
    事實。上訴狀或理由書如未依此項方法表明者，即難認為已
    對高等行政法院判決之違背法令有具體之指摘，其上訴自難
    認為合法。
二、本件上訴人係大園投資股份有限公司（以下簡稱大園投資公
    司）股東，該公司與欣託建設股份有限公司（以下簡稱欣託
    建設公司）於民國（下同）92年度合併，大園投資公司股東
    所取得之全部合併對價超過其全體股東之出資額，經被上訴
    人按上訴人出資比例（15%）核定營利所得新臺幣（下同）3
    4,500,000元，歸課綜合所得稅，而查獲上訴人於辦理92年
    度綜合所得稅結算申報時，漏報營利所得34,500,000元，違
    反所得稅法第71條第1項規定，通報被上訴人所屬士林稽徵
    所歸課92年度綜合所得總額34,765,669元，補徵應納稅額13
    ,042,334元，並依同法第110條第1項規定，按所漏稅額13,0
    31,580元處0.5倍罰鍰6,515,700元（計至百元止）。上訴人
    不服，循序提起本件行政訴訟。案經原審駁回其訴。
三、本件上訴人對於高等行政法院判決上訴，主張：公司合併消
    滅公司之權利義務由存續公司概括承受，故消滅公司之股東
    當然取得存續公司之股份，並非原判決所認定消滅公司資本
    公積實現後，再以現金認購存續公司之股份。又資本公積原
    屬資本性質，公司利用資本公積轉增資，僅為公司淨值會計
    科目之調整，股東保留於公司之資產淨值並未變更，顯見上
    訴人取得此資本公積增資配發之新股，基於租稅法定主義原
    則，被上訴人不得對上訴人課徵所得稅等語，雖以該判決違
    背法令為由，惟核其上訴理由，係就原審取捨證據、認定事
    實之職權行使，指摘其為不當，並就原審已論斷者，泛言未
    論斷，或就原審所為論斷，泛言其論斷矛盾，而非具體說明
    其有何不適用法規或適用法規不當之情形，並揭示該法規之
    條項或其內容，及合於行政訴訟法第243條第2項所列各款之
    事實，難認對該判決之如何違背法令已有具體之指摘。依首
    開規定及說明，應認其上訴為不合法。
四、據上論結，本件上訴為不合法。依行政訴訟法第249條第1項
    前段、第104條、民事訴訟法第95條、第78條，裁定如主文
    。
中    華    民    國    97    年    12    月    18    日
                    最高行政法院第二庭
                        審判長法官  高  啟  燦
                              法官  鄭  忠  仁
                              法官  黃  本  仁
                              法官  黃  合  文
                              法官  廖  宏  明
以  上  正  本  證  明  與  原  本  無  異
中    華    民    國    97    年    12    月    19    日
                              書記官  彭  秀  玲


司法院資訊處製作；財團法人民間司法改革基金會備份。
